【裁判字號】    98,交聲,2159
【裁判日期】    980710
【裁判案由】    違反道路交通管理處罰條例聲明異議
【裁判全文】
臺灣臺北地方法院交通事件裁定        98年度交聲字第2159號
原處分機關  交通部公路總局臺北區監理所
異  議  人
即受處分人  甲○○
上列受處分人因違反道路交通管理處罰條例案件，對於交通部公
路總局臺北區監理所中華民國98年6月12日所為之處分（原處分
案號：北監自裁字第裁40-A00000000號、第裁40-A00000000號、
第裁40-A00000000號、第裁40-A00000000號），聲明異議，本院
裁定如下：
    主  文
異議均駁回。
    理  由
一、按汽車駕駛人，駕駛汽車不遵守道路交通標誌、標線、號誌
    之指示者，處新臺幣（下同）900元以上1,800元以下罰鍰，
    道路交通管理處罰條例第60條第2項第3款定有明文。又本條
    例之處罰，受舉發違反道路交通管理事件之受處罰人，認為
    受舉發之違規行為應歸責他人者，應於舉發違反道路交通管
    理事件通知單應到案日期前，檢附相關證據及應歸責人相關
    證明文件，向處罰機關告知應歸責人，處罰機關應即另行通
    知應歸責人到案依法處理。逾期未依規定辦理者，仍依本條
    例各該違反條款規定處罰，道路交通管理處罰條例第85條第
    1項亦有明定。
二、本件異議人即受處分人甲○○駕駛車牌號碼3911—QB號自用
    小客車，分別於98年4 月13日8 時11分、98年4 月15日8 時
    11分、98年4 月22日8 時10分及98年5 月7 日8 時14分，行
    經臺北市○○路○段157 巷前，因有違反禁止進入標誌行駛
    之違規事實，為臺北市政府警察局交通警察大隊執法組員拍
    照取證，並依違反道路交通管理處罰條例第60條第2 項第3
    款之規定逕行製單舉發，嗣因受處分人不服舉發事實，於應
    到案日期前向原舉發機關提出申訴，經原舉發機關調查結果
    ，仍認受處分人違規事實明確，且受處分人亦有於應到案日
    期即98 年6月12日前向原處分機關辦理歸責，原處分機關遂
    依違反道路交通管理處罰條例第60條第2 項第3 款、第85條
    第1 項及違反道路交通管理事件統一裁罰基準及處理細則第
    41條、第43條、第44條及第67條規定，每件裁罰異議人罰鍰
    900元，合計共3,600元。
三、本件聲明異議意旨略以：(一)一般駕駛人，自辛亥支線下來時
    ，見前方是綠燈且有箭頭指示，正常反應即快速依燈號指示
    通過，怎還會有足夠時間詳閱理解紅色告示牌，且該警示字
    牌字體須近看始能詳閱公告？(二)該告示牌到底是立給哪一個
    線道的駕駛看的，不易分辨，因為告示牌左右兩側均有燈號
    及「白色綠底之辛亥路、基隆路的標示牌」，易使一般駕駛
    人忽略或會錯意進而狐疑產生蒙昧之感。為此，爰依法聲明
    異議等語。
四、經查：
  (一)異議人駕駛車牌號碼3911—QBL 號自小客車於上揭時間，行
    經臺北市○○路○ 段157 巷前，四度因有違反禁止進入標誌
    行駛之違規，為臺北市政府警察局交通警察大隊員警拍照逕
    行舉發之事實，為異議人所不爭執，且有臺北市政府警察局
    舉發違反道路交通管理事件通知單4 紙、採證照片8 幀附卷
    可稽，是異議人之違規事實，堪以認定。
  (二)依卷附異議人於98年4 月15日8 時11分02秒之違規舉發照片
    （見本院卷第12頁上方）所示，由辛亥支線聯絡道進入平面
    車道前，於交通號誌右上方設有「07：00—09：00（假日除
    外）小型車禁止併入平面車道僅准直行地下道」之告示牌；
    再依異議人於98年4 月22日8 時10分54秒第4 幀舉證照片（
    見本院卷第13頁上方）所示，辛亥路平面車道進入地下道前
    ，於交通號誌右上方亦設有「07-09 （假日除外）」及「小
    型車禁止併入平面車道僅准直行地下道」之告示牌，此二處
    之告示牌文字清晰可見，且四周無任何遮蔽、標誌牌亦無污
    損等情事。佐諸原舉發機關98年6 月6 日北市警安分交字第
    09831920200 號函（見本院卷第20頁）中說明二略以：「另
    查辛亥路3 段下聯絡道至違規處沿途已設有多面『7 至9 時
    小型車禁止進入平面車道』標誌牌（大型車不受限制），已
    明確規定禁制時段及車種，用路人即應遵守」等語，顯然用
    路人僅需稍加注意，即可查悉該處設置有禁止進入標誌，並
    依循標誌指示行駛。異議人持前情置辯，洵難採信。此處設
    置該告示牌之用意，在於週一至週五上班尖峰時間，為維持
    車流量之順暢，而禁止行駛在辛亥支線聯絡道之車輛併入平
    面車道，異議人於7 時至9 時之上班時間，4 次違反交通標
    誌而併入平面車道，屬個別獨立之違規行為，自應依法分別
    裁處之。
五、綜上所述，異議人於上開時、地確有違反禁止進入標誌行駛
    之違規，原處分機關依道路交通管理處罰條例第60條第2 項
    第3 款及違反道路交通管理處罰條例統一裁罰基準表規定，
    4 件裁處異議人罰鍰共3,600 元，核無違誤，本件異議人之
    異議為無理由，應予駁回。
六、據上論斷，道路交通案件處理辦法第19條，裁定如主文。
中    華    民    國    98    年    7     月    10    日
                  交通法庭法  官  紀文惠
上正本證明與原本無異。
如不服本裁定，應於送達後5日內，向本院提出抗告狀。
                          書記官  鄭伊芸
中    華    民    國    98    年    7     月    10    日


司法院資訊處製作；財團法人民間司法改革基金會備份。
